【裁判字號】    92,交簡上,14
【裁判日期】    921027
【裁判案由】    過失傷害
【裁判全文】
臺灣士林地方法院刑事判決                        九十二年度交簡上字第一四號
    上  訴  人  臺灣士林地方法院檢察署檢察官
    被      告  甲○○
右列上訴人因被告過失傷害案件，不服本院九十一年度交簡字第一九一五號中華民國
九十一年十二月十六日第一審判決（聲請簡易判決處刑案號：九十一年度偵字第七九
一號），提起上訴，本院管轄之第二審合議庭判決如左：
    主  文
上訴駁回。
甲○○緩刑貳年。
    事實及理由
一、本案經本院合議庭審理結果，認第一審以被告甲○○犯刑法第二百八十四條第一
    項前段之過失傷害罪，判處拘役五十日，如易科罰金，以三百元折算一日，其認
    事用法及量刑均無不當，應予維持，並引用第一審判決書及檢察官聲請簡易判決
    處刑書記載之事實、證據、理由及應適用之法條。（詳如附件）
二、上訴意旨略以：本件車禍肇事之責任完全歸責於被告，被告迄今未賠償告訴人乙
    ○○之損失，原審僅科處被告拘役五十日，量刑顯然過輕云云。惟查，關於刑之
    量定係實體上賦予法院得為自由裁量之事項，倘其未逾越法律所規定之範圍或濫
    用其權限，即不得任意指摘為違法或不當，本案第一審法院斟酌被告於其犯罪經
    發覺前自首，依法減輕其刑，量處被告拘役五十日，如易科罰金以三百元折算一
    日，經核刑度尚屬允恰，並無違法不當，是上訴人指摘量刑過輕，為無理由，自
    應將其上訴駁回。
三、末查，被告前因妨害自由案件，於民國八十八年七月十五日經判處有期徒刑四月
    ，緩刑三年確定，此有臺灣高等法院被告全國前案紀錄表附卷可稽，被告因本件
    過失犯罪經論罪科刑，依法不生撤銷緩刑之效果，是被告上開妨害自由案件之刑
    之宣告，於本院判決時，因緩刑期滿而失效，而應認被告前未曾受有期徒刑以上
    刑之宣告，又被告因一時駕駛過失，致罹刑章，犯後已於九十二年五月九日與告
    訴人成立調解，有本院調解筆錄一份在卷可稽（附於本院九十二年交附民移調字
    第一六號卷），且被告確有依上開調解內容，按期給付賠償金予告訴人，有匯票
    收款回執三張附卷可佐（附於本院刑事卷），足認被告犯後已有悔意，經此起訴
    、審判，自當知所警惕，信無再犯之虞，上訴人於本院審理時亦建請本院予以緩
    刑宣告，本院綜核各情，認所宣告之刑，以暫不執行為適當，併宣告緩刑二年，
    以啟自新。
據上論斷，應依刑事訴訟法第四百五十五條之一第一項、第三項、第三百六十八條、
第三百七十三條，刑法第七十四條第一款，判決如主文。
本案經檢察官簡靜玉到庭執行職務。
中      華      民      國    九十二    年      十      月    二十七    日
                                    臺灣士林地方法院刑事第三庭
                                    審判長法  官  雷  雯  華
          法  官  李  育  仁
                                          法  官  吳  祚  丞
右正本證明與原本無異。
本件判決不得上訴。
                                          書記官  林  立  原
中      華      民      國    九十二    年      十      月    二十九    日


司法院資訊處製作；財團法人民間司法改革基金會備份。
